ACORDAO-COMPLETO-2469612

ACÓRDÃO 18196/2021 ATA 38/2021 - PRIMEIRA CÂMARA

VISTOS, relatados e discutidos estes autos de pedido de reexame interposto contra o Acórdão 13207/2019-TCU-Primeira Câmara, por meio do qual foi negado registro à aposentadoria do sr. Aloisio Cezar Rabelo Machado,
ACORDAM os Ministros do Tribunal de Contas da União, reunidos em sessão da Primeira Câmara, com fulcro no art. 48 da Lei 8.443/1992, c/c o art. 286 do Regimento Interno, e diante das razões expostas pelo Relator, em:
9.1. conhecer do pedido de reexame para, no mérito, dar a ele provimento, tornando sem efeito o Acórdão 13207/2019-TCU-Primeira Câmara;
9.2. determinar à Fundação Universidade de Brasília, com fulcro nos arts. 71, inciso IX, da Constituição Federal e 103 do Decreto-Lei 200/1967, que:
9.2.1. transforme as parcelas alusivas à URP de fevereiro de 1989 e ao excesso verificado no cálculo da "diferença de FC" (este no valor de R$ 921,04) , atualmente incluídas nos proventos do sr. Aloisio Cezar Rabelo Machado, em vantagem pessoal nominalmente identificada (VPNI) ;
9.2.2. promova a progressiva absorção da VPNI acima referida mediante sua compensação - sem redução nominal do montante dos proventos - pelos acréscimos futuros que vierem a ser realizados, a qualquer título, nos proventos do inativo;
9.3. determinar à Sefip que faça consignar, na base de dados do sistema Sisac, a anotação de registro tácito dos atos tratados neste processo;
9.4. dar ciência desta deliberação ao recorrente e à Fundação Universidade de Brasília.

Pedido de reexame contra deliberação em que negado registro a aposentadoria concedida pela Fundação Universidade de Brasília.

Primeira Câmara

Fundação Universidade de Brasília.

3. Interessados/Responsáveis/Recorrentes:
3.1. Interessado: Aloisio Cezar Rabelo Machado (XXX.183.311-XX).
3.2. Recorrente: Aloisio Cezar Rabelo Machado (XXX.183.311-XX).

13.1. Ministros presentes: Jorge Oliveira (na Presidência) e Benjamin Zymler (Relator).
13.2. Ministro-Substituto convocado: André Luís de Carvalho.
13.3. Ministro-Substituto presente: Weder de Oliveira.

BENJAMIN ZYMLER

Ministro Vital do Rêgo.

Adoto como relatório, com os ajustes de forma pertinentes, a instrução elaborada no âmbito da Secretaria de Recursos (Serur) , acolhida pelo corpo diretivo da unidade técnica e pelo representante do Ministério Público nos autos:
"INTRODUÇÃO
1.	Trata-se de pedido de reexame (peça 27) interposto pelo Sr. Aloísio Cezar Rabelo Machado, ex-servidor da Fundação Universidade de Brasília, contra o Acórdão 13207/2019-TCU-Primeira Câmara (peça 19) , que teve como relator o Excelentíssimo Senhor Ministro Vital do Rêgo.
1.1. A deliberação recorrida apresenta o seguinte teor:
'9.1. considerar ilegais os atos de concessão de aposentadoria emitidos em favor de Aloisio Cezar Rabelo Machado, recusando os respectivos registros; 
9.1.1. dispensar a devolução dos valores indevidamente recebidos até a data da ciência pela Fundação Universidade de Brasília do presente acórdão, com base no Enunciado 106 da Súmula da Jurisprudência do TCU; 
9.2. determinar à Fundação Universidade de Brasília, com base no art. 45 da Lei 8.443/1992, que: 
9.2.1.  faça cessar os pagamentos decorrentes dos atos impugnados, em especial os que se referem ao pagamento da URP (26,05%) , eis que não há amparo judicial que suporte tal parcela nos proventos de aposentadoria do interessado, comunicando ao TCU, no prazo de 15 (quinze) dias, as providências adotadas, nos termos dos arts. 262, caput, do Regimento Interno do TCU, 8º, caput, da Resolução-TCU 206/2007 e 19, caput, da Instrução Normativa-TCU 78/2018;
9.2.2. promova a correção dos 'quintos de FC' percebidos pelo inativo, adequando à parcela judicial respectiva, atualmente no valor de R$ 2.888,74, para a quantia R$ 1.967,70, nos exatos limites da decisão judicial que garantiu a equiparação dos 6/10 de CD-4 para os 6/10 de FC-05; 
9.2.3. emita novo ato de aposentadoria, livre das irregularidades apontadas, submetendo-o ao TCU, no prazo de trinta dias, consoante os arts. 262, § 2º, do Regimento Interno do TCU e 19, § 3º, da Instrução Normativa TCU 78/2018;
9.2.4. comunique ao interessado o teor desta decisão, alertando-o de que o efeito suspensivo proveniente da interposição de eventual recurso não o exime da devolução dos valores percebidos indevidamente após a respectiva notificação, caso o recurso não seja provido' (grifos acrescidos) .
HISTÓRICO 
2.		O ato de aposentadoria do recorrente foi julgado ilegal por conter as seguintes irregularidades:
		a) incluir a parcela decorrente da URP (26,05%) nos proventos;
		b) pagamento irregular da rubrica denominada 'FC Judicial', com fundamento na Portaria MEC 474/1987.
ADMISSIBILIDADE
3.	Reitera-se o exame de admissibilidade realizado pelo Sar/Serur (peça 28) , que opinou pelo conhecimento do recurso, nos termos do artigo 48 da Lei 8.443/1992, c/c os artigos 285 e 286, parágrafo único, do RI/TCU [...]. O Excelentíssimo Senhor Ministro Benjaminn Zymler, mediante despacho de peça 31, concordou com esta unidade técnica.
PRELIMINAR DE REGISTRO TÁCITO 
4.	Cumpre observar que os atos de aposentadoria do recorrente, inicial e alteração (peças 13 e 14) , foram disponibilizados ao TCU em 26/9/2008 e julgados ilegais em Sessão de 29/10/2019 da Primeira Câmara (peça 19) .
4.1.	De acordo com as disposições do Acórdão 587/2011-TCU-Plenário, da Relatoria do E. Ministro Valmir Campelo, vinha esta Corte decidindo que o transcurso de mais de cinco anos desde a entrada do ato de pessoal no TCU, embora não consolidasse situações de ilegalidade, em razão da precariedade dos atos de concessão, cuja natureza é complexa, gerava a necessidade de instauração do contraditório.
4.2.	A consolidação de atos sujeitos a registro manifestamente ilegais, em razão do transcurso de grande lapso temporal, em respeito ao princípio da segurança jurídica, só era admitida pelo TCU em situações excepcionais, quando caracterizada a irreversibilidade da situação fática do interessado ou demonstrado que este estaria sujeito a prejuízo insuportável, caso o correspondente ato de concessão fosse julgado ilegal (cf., e.g., Acórdão 2251/2014-TCU-Plenário, Relator E. Ministro Bruno Dantas) .
4.3.	No entanto, em 19/2/2020, o Pretório Excelso, ao julgar o Recurso Extraordinário 636.553/RS, apreciando o tema 445 da repercussão geral, fixou a seguinte tese:
'Em atenção aos princípios da segurança jurídica e da confiança legítima, os Tribunais de Contas estão sujeitos ao prazo de 5 anos para o julgamento da legalidade do ato de concessão inicial de aposentadoria, reforma ou pensão, a contar da chegada do processo à respectiva Corte de Contas.'
4.4.	Naquela ocasião, o Relator, E. Ministro Gilmar Mendes, fundamentou a adoção do prazo de cinco anos por analogia ao prazo previsto no Decreto 20.910/1932, tendo mencionado, ainda, ser esse lapso temporal equivalente ao previsto nas Leis 9.873/1999 e 9.784/1999.
4.5.	Assim, estabeleceu o prazo de cinco anos para que o Tribunal de Contas aprecie o ato, autorizando ou negando o respectivo registro.  
4.6.	Sobre o impacto do julgamento do Guardião da Constituição no RE 636.553/RS em processos sujeitos a registro no TCU, traz-se à colação as pertinentes observações do Excelentíssimo Senhor Ministro Walton Alencar Rodrigues, por ocasião do Acórdão 122/2021-TCU-Plenário (TC Processo 013.339/2020-6) :
'Sem embargo de considerar o mérito da decisão do STF, o anterior entendimento acerca da observância do contraditório e da ampla defesa após o transcurso de cinco anos desde a chegada do processo no TCU restou prejudicado, porquanto, após esse tempo, segundo prelecionou o Relator da matéria no STF, o ato deve ser considerado 'registrado tacitamente'. 
No julgamento dos embargos de declaração, opostos em face dessa decisão, finalizado em 4/12/2020, o E. Relator aduziu que, 'passado esse prazo [de cinco anos, contado de forma ininterrupta, a partir da chegada do processo à corte de contas] sem finalização do processo, o ato restará automaticamente estabilizado. Abre-se, a partir daí, a possibilidade de sua revisão, nos termos do art. 54 da Lei 9.873/1999' (grifos meus) . 
A expressa menção do relator à possibilidade de revisão do ato considerado tacitamente registrado impõe novas considerações e imediatas providências por parte desta Corte.
 (...) 
Por esse motivo conclui-se que, a partir do registro tácito do ato de concessão, é possível a sua revisão, no prazo de 5 anos, com base no aludido artigo da lei de processo administrativo [art. 54 da Lei 9.784/1999.
Esse entendimento é plenamente compatível com o disposto no art. 260, § 2º, do Regimento Interno do TCU, in verbis:
'§ 2º O acórdão que considerar legal o ato e determinar o seu registro não faz coisa julgada administrativa e poderá ser revisto de ofício pelo Tribunal, com a oitiva do Ministério Público e do beneficiário do ato, dentro do prazo de cinco anos da apreciação, se verificado que o ato viola a ordem jurídica, ou a qualquer tempo, no caso de comprovada má-fé.' 
Registro que o E. Relator no STF, ao apreciar os embargos de declaração, expressamente entendeu desnecessária a modulação de efeitos da decisão adotada no RE 636.553/RS, devendo ser aplicada imediatamente, com efeitos 'ex tunc'.
Em síntese, o entendimento adotado pelo Supremo Tribunal Federal, em sede de recurso extraordinário, com repercussão geral reconhecida, deve ser observado por todos os juízes e tribunais, nos termos dos arts. 927, inciso III, e 1.030 do Código de Processo Civil.
Cabe ao TCU, por conseguinte, em atendimento à disposição legal e aos princípios da eficiência, da razoável duração do processo e da isonomia, evoluir, no entendimento e nos procedimentos, para compatibilizar suas decisões com a recente tese da Suprema Corte' (grifos acrescidos) .
4.7.	No caso concreto, vale repisar que os atos de aposentadoria em reexame foram disponibilizados ao TCU em 26/9/2008 e julgados ilegais em Sessão de 29/10/2019 da Primeira Câmara (peça 19) . Assim, é de se entender que houve os seus registros tácitos em 26/9/2013 e os seus aperfeiçoamentos definitivos em 26/9/2018, anteriormente, portanto, ao julgamento de suas ilegalidades, em Sessão de 29/10/2019, pela Primeira Câmara.
.....................................................................................................................................................................
CONCLUSÃO
5.	Diante do exposto, é de se concluir que os atos de aposentadoria sub examine devem ser considerados tacitamente registrados, com proposta de arquivamento dos processos correspondentes e ciência ao órgão de origem, ante a impossibilidade de aplicação das disposições contidas no art. 260, § 2º do Regimento Interno do TCU, que trata da revisão de ofício.
PROPOSTA DE ENCAMINHAMENTO
6.	Ante o exposto, submetem-se os autos à consideração superior, propondo-se, com fundamento no art. 48 da Lei 8.443/1992:
	a) conhecer do recurso interposto, para, no mérito, dar-lhe provimento, no sentido de tornar sem efeito o acórdão recorrido, considerando os atos de aposentadorias de peças 13 e 14 tacitamente registrados, com proposta de arquivamento dos processos correspondentes e ciência ao órgão de origem;
	b) informe ao recorrente e demais interessados do acórdão a ser proferido, destacando que o relatório e o voto que o fundamentam podem ser acessados por meio do endereço eletrônico www.tcu.gov.br/acordaos."
É o relatório.

Lucas Augusto de Castro (51.772/OAB-DF), representando Aloisio Cezar Rabelo Machado.

Procurador Sergio Ricardo Costa Caribé.

APOSENTADORIA. INCLUSÃO NOS PROVENTOS DE PARCELA ALUSIVA A PERDA INFLACIONÁRIA DA DÉCADA DE 1980 (URP, ÍNDICE DE 26,05%), IMUNE DE ABSORÇÃO POR ESTRUTURAS REMUNERATÓRIAS SUPERVENIENTES. EXECUÇÃO EM EXCESSO DE SENTENÇA JUDICIAL QUE RECONHECEU O DIREITO DO EX-SERVIDOR À INCORPORAÇÃO DE "QUINTOS" PELOS VALORES DE FUNÇÃO COMISSIONADA EXTINTA PELA LEI 8.168/1991. NEGATIVA DE REGISTRO. PEDIDO DE REEXAME. REGISTRO TÁCITO VERIFICADO ANTES DO TRÂNSITO EM JULGADO DO PROCESSO. PROVIMENTO. IMPOSSIBILIDADE DE REVISÃO DE OFÍCIO. EFEITOS DO REGISTRO. DETERMINAÇÕES.

APOSENTADORIA (APOS)

Secretaria de Recursos (Serur); Secretaria de Fiscalização de Integridade de Atos e Pagamentos de Pessoal e de Benefícios Sociais (Sefip).

Por meio do Acórdão 13207/2019-TCU-Primeira Câmara (peça 19) , esta Corte negou registro à aposentadoria (inicial e alteração) do sr. Aloisio Cezar Rabelo Machado, concedida pela Fundação Universidade de Brasília (FUB) . A recusa foi motivada pela inclusão nos proventos das seguintes parcelas, pretensamente amparadas por decisões judiciais:
a) perda inflacionária da década de 1980 (URP de fevereiro de 1989, índice de 26,05%) , imune de absorção por estruturas remuneratórias supervenientes; e
b) diferença de "quintos" de função comissionada extinta pela Lei 8.168/1991 calculada em excesso.
2.	Inconformado, o inativo interpõe pedido de reexame, argumentando, em essência, já se ter operado o prazo decadencial para apreciação e mesmo eventual revisão de seu título de inatividade, nos termos do entendimento fixado pelo Supremo Tribunal Federal (STF) , em regime de repercussão geral, no RE 636.553.
3.	Instruindo o feito, a Secretaria de Recursos (Serur) posiciona-se pelo conhecimento e provimento do pedido de reexame.
4.	O Ministério Público põe-se de acordo. 
5.	Ratifico o juízo inicial de admissibilidade do recurso.
6.	No mais, acompanho as conclusões dos pareceres, de modo a reconhecer o registro tácito dos atos de aposentadoria do sr. Aloisio Cezar Rabelo Machado e, ainda, a impossibilidade de sua revisão de ofício.
7.	Com efeito, recebidos nesta Corte em 26/9/2008 (peças 13 e 14) , os títulos de inatividade do interessado (inicial e alteração) apenas foram apreciados em 29/10/2019, por meio do aresto recorrido, já fora, portanto, do quinquênio. Àquela altura, passados mais de dez anos da entrada dos atos no Tribunal, nem mesmo seria possível proceder à sua revisão de ofício.
8.	Nada obstante, dada a existência de paridade entre a remuneração do cargo anteriormente ocupado pelo ex-servidor e seus proventos de inatividade, cumpre determinar à FUB que promova, de imediato, a caracterização das parcelas alusivas à URP de fevereiro de 1989 e ao excesso na diferença de "quintos" de FC como vantagem pessoal nominalmente identificada, sujeita a paulatina absorção por quaisquer acréscimos remuneratórios supervenientes. 
9.	A medida se impõe em face do princípio da reserva legal para a fixação dos vencimentos do funcionalismo, corroborado, no caso, pela sedimentada jurisprudência do STF no sentido da inexistência de direito adquirido a regime de vencimentos (v.g. RE 615.340 AgR) . Afora isso, também é o que dispõe a letra do art. 103 do Decreto-Lei 200/1967:
"Art. 103. Todo servidor que estiver percebendo vencimento, salário ou provento superior ao fixado para o cargo nos planos de classificação e remuneração, terá a diferença caracterizada como vantagem pessoal, nominalmente identificável, a qual em nenhuma hipótese será aumentada, sendo absorvida progressivamente pelos aumentos que vierem a ser realizados no vencimento, salário ou provento fixado para o cargo nos mencionados planos."
10.	Ainda sobre o ponto, transcrevo trecho do voto que proferi quando da prolação do Acórdão 13433/2021-TCU-Primeira Câmara, acolhido à unanimidade por este colegiado:
"6. [...] Com o registro do ato editado pelo órgão jurisdicionado, seja ele tácito, seja ele oriundo do julgamento deste Tribunal de Contas da União, os proventos então concedidos ao servidor interessado devem ser tidos como confirmados, transmudando-se o ato editado pelo órgão jurisdicionado em ato juridicamente perfeito, o qual se incorpora ao patrimônio jurídico do servidor. [...]
7. Importante ressaltar que a definitividade do ato, advinda do seu registro, não tem o condão de torná-lo imutável ou imune a inovações legislativas, sob pena de se afastar a competência legislativa do Congresso Nacional para deliberar sobre o regime jurídico ou a remuneração dos servidores, excluindo-os da esfera de incidência de leis subsequentes que instituam novos planos de carreira e retribuição para o funcionalismo.
8. Com efeito, não há dúvida de que os atos registrados, tacitamente ou não, podem ser revisados no futuro em razão de legislação superveniente, tanto é assim que a própria Constituição Federal, na parte final do inciso III do seu art. 71, admite a possibilidade de o Tribunal de Contas da União apreciar atos de alteração de aposentadoria, quando as melhorias posteriores decorrerem de alteração do fundamento legal do ato concessório. Em verdade, a única garantia dos servidores, no tocante a seu regime de vencimentos, continua a mesma de antes - a irredutibilidade de sua remuneração total.
9. Nesse sentido, importante registrar que, à luz da jurisprudência do próprio Supremo Tribunal Federal, nem mesmo a coisa julgada impede, de modo irrestrito, os efeitos decorrentes da modificação posterior do regime jurídico, in verbis:
'CONSTITUCIONAL E ADMINISTRATIVO. SERVIDOR PÚBLICO. APOSENTADORIA DECLARADA ILEGAL PELO TRIBUNAL DE CONTAS DA UNIÃO. CÁLCULO DO ADICIONAL POR TEMPO DE SERVIÇO COM BASE NA REMUNERAÇÃO. DIREITO RECONHECIDO POR DECISÃO JUDICIAL COM TRÂNSITO EM JULGADO. SUPERVENIÊNCIA DE NOVO REGIME JURÍDICO. PERDA DA EFICÁCIA VINCULANTE DA DECISÃO JUDICIAL, EM RAZÃO DA ALTERAÇÃO DOS PRESSUPOSTOS FÁTICOS E JURÍDICOS QUE LHE DERAM SUPORTE. SUBMISSÃO À CLÁUSULA REBUS SIC STANTIBUS. INEXISTÊNCIA DE OFENSA À GARANTIA DA COISA JULGADA. NÃO COMPROVAÇÃO DE VIOLAÇÃO À IRREDUTIBILIDADE DOS VENCIMENTOS. AGRAVO REGIMENTAL DA IMPETRANTE NÃO PROVIDO. 
1. Ao pronunciar juízos de certeza sobre a existência, a inexistência ou o modo de ser das relações jurídicas, a sentença leva em consideração as circunstâncias de fato e de direito que se apresentam no momento da sua prolação. Tratando-se de relação jurídica de trato continuado, a eficácia temporal da sentença permanece enquanto se mantiverem inalterados esses pressupostos fáticos e jurídicos que lhe serviram de suporte (cláusula rebus sic stantibus) . Assim, não atenta contra a coisa julgada a superveniente alteração do estado de direito, em que a nova norma jurídica tem eficácia ex nunc, sem efeitos retroativos. 
2. No caso, com o advento da Lei 8.112/1990, houve perda da eficácia vinculativa da sentença proferida nos autos da Ação Ordinária 9248005, não mais subsistindo o direito da impetrante ao cálculo do adicional por tempo de serviço com base em sua remuneração, não se caracterizando qualquer inconstitucionalidade no Acórdão 3370/2006-TCU-Segunda Câmara, especialmente no que diz respeito à garantia da coisa julgada. 
3. Não há elementos probatórios suficientes que demonstrem ter havido, com a nova forma de cálculo do adicional por tempo de serviço, desrespeito ao princípio constitucional da irredutibilidade dos vencimentos. 
4. Agravo regimental da impetrante a que se nega provimento' (MS 26.980. Relator Ministro Teori Zavascki) .
10. Outrossim, conforme lição do Ministro Celso de Mello, ao apreciar o MS 22.322 (in DJ 2/8/1995) , a Constituição Federal não confere ao ato jurídico perfeito ou ao direito adquirido proteção maior do que confere à coisa julgada:
'Cumpre enfatizar, neste ponto - especialmente em face das razões invocadas pelos ora impetrantes -, que a expressão direito adquirido designa todas as situações jurídicas definitivamente consolidadas, tanto aquelas oriundas do ato jurídico perfeito quanto aquelas emergentes da coisa julgada.
Na realidade, o ato jurídico perfeito e a coisa julgada constituem a própria causa geradora dos direitos adquiridos, os quais, fundados naqueles títulos, emergem, enquanto efeitos consequenciais, como situações intangíveis à ação normativa superveniente do legislador comum' (grifos acrescidos) .
11. Mutatis mutantis, idêntica é a hipótese tratada neste processo, vale dizer, o ato jurídico perfeito advindo do reconhecimento do registro tácito não transmudou a natureza das parcelas que compõem os proventos então registrados em algo imune a inovações legislativas, conforme afirmado pelo relator em seu voto.
12. Com efeito, no caso concreto, o ato de aposentadoria do servidor foi considerado ilegal, dentre outros fundamentos, em virtude da inclusão, nos seus proventos, de rubrica judicial, oriunda da Justiça do Trabalho, referente a horas extras desempenhadas quando ele ainda se encontrava submetido ao regime celetista e em conformidade com as regras lá estabelecidas.
13. Referida parcela, consoante jurisprudência sumulada desta Corte de Contas, deveria ter sido absorvida quando do advento do regime jurídico único instituído pela Lei 8.112/1990, in verbis:
Súmula 241 do TCU
'As vantagens e gratificações incompatíveis com o Regime Jurídico Único, instituído pela Lei nº 8.112, de 11-12-90, não se incorporam aos proventos nem à remuneração de servidor cujo emprego, regido até então pela legislação trabalhista, foi transformado em cargo público por força do art. 243 do citado diploma legal.'
............................................................................................................................................
15. Ora, o registro tácito, ocorrido em virtude da inércia desta Corte de Contas em apreciar o ato que lhe foi submetido para apreciação, em conformidade com o que foi preconizado pelo Supremo Tribunal Federal no RE 636.553/RS, não tem o condão de modificar a natureza jurídica da parcela, que continuará sendo a de parcela oriunda de decisão judicial da Justiça do Trabalho transitada em julgado. Não há a regularização da parcela tão somente em virtude do registro tácito.
16. De outro lado, tal como ocorre nos casos relativos ao pagamento de planos econômicos, nos quais esta Corte de Contas vem, reiteradamente, determinando a sua absorção sempre que editados novos planos de carreira em benefício do servidor, independentemente de eventual registro, torna-se forçoso reconhecer que a ilegalidade da vantagem se renova sempre que modificado o regime jurídico a que o servidor estiver submetido, não tendo o registro tácito força maior do que a própria coisa julgada, o ato jurídico perfeito e o direito adquirido.
17. Desse modo, o registro efetuado opera efeitos apenas sobre a estrutura vigente no momento em que ele mesmo - o registro - é reconhecido. Não é razoável pretender que opere efeitos sobre normas futuras que expressamente alterem - por óbvio, também no futuro - as estruturas de retribuição dos servidores, sem redução de vencimentos/proventos.
18. Assim, se o contexto fático-jurídico levado em conta à época do registro vem a sofrer modificação superveniente, é certo que nova oportunidade para proceder à absorção da vantagem se apresenta à Administração. Logo, o erro do órgão jurisdicionado no passado, que produziu um direito para o servidor sob o critério jurídico anterior, não autoriza, nem muito menos impõe, a replicação desse erro no futuro.
19. Em suma, a Administração apenas estará cometendo nova ilicitude - com o condão de mais uma vez produzir direitos para os servidores em detrimento do Erário - se, com o advento de novo regime de vencimentos, deixar de absorver as vantagens não conservadas do regime anterior, respeitada tão só a irredutibilidade dos salários."
	Diante do exposto, voto no sentido de que este Colegiado adote a deliberação que ora submeto a sua apreciação.
TCU, Sala das Sessões Ministro Luciano Brandão Alves de Souza, em 9 de novembro de 2021.
BENJAMIN ZYMLER 
Relator